【裁判字號】    89,訴,185
【裁判日期】    891124
【裁判案由】    偽造文書等
【裁判全文】
臺灣宜蘭地方法院刑事判決                          八十九年度訴字第一八五號
    公  訴  人  臺灣宜蘭地方法院檢察署檢察官
    被      告  乙○○
    選任辯護人  柯士斌
                詹慶堂
右列被告因偽造文書案件，經檢察官提起公訴(八十  年度偵字第        號)，本
院判決如左：
    主  文
乙○○連續明知為使用相同於他人註冊商標圖樣之商品而販賣，處有期徒刑肆月，如
易科罰金，以新台幣玖佰元（即銀元參佰元）折算壹日。
扣案如附表所示之仿冒光碟片共參百陸拾參片均沒收。
    事  實
一、乙○○係設於宜蘭縣羅東鎮○○路二三九號「新宿昉學生休閒廣場」負責人，經
    營遊樂器及其週邊產品販賣等業務，明知英文「ＳＡＧＡ」為日商西雅企業股份
    有限公司（以下簡稱西雅公司）、「ＰＳ設計圖」為日商新力電腦娛樂股份有限
    公司（以下簡稱新力公司）向經濟部中央標準局註冊，享有商標專用權，使用於
    電腦、錄有電腦程式之卡帶、磁碟、光碟及卡匣等產品之商標，且均仍在專用期
    間（專用期間分別至民國九十三年六月三十日、九十五年三月十五日），竟基於
    意圖營利之概括犯意，自八十五年起迄八十九年三月十四日被查獲止，連續多次
    向不詳姓名年籍之成年人販入仿冒「ＳＡＧＡ」及「ＰＳ設計圖」商標之遊戲光
    碟片共三百六十三片，經在電視遊樂器主機執行其程式時，確在上開電視畫面上
    出現上開「ＳＡＧＡ」或「ＰＳ設計圖」商標圖樣。嗣於八十九年三月二十四日
    十七時四十五分許，在上址，為警查獲，並扣得如附表所示之仿冒遊戲光碟片三
    百六十三片（扣案記載之片數有誤）及目錄十二本。
二、案經西雅公司及新力公司訴由內政部警政署保安警察第二總隊第二大隊第一中隊
    報告臺灣宜蘭地方法院檢察署檢察官偵查起訴。
    理  由
一、訊據被告矢口否認右開事實，辯稱：警方在樓上倉庫查到的，是四年前外星人批
    發商之業務員來推銷，他叫伊試賣，他回去後，伊發現是仿冒品，就一直放在樓
    上倉庫，另外樓下樓梯下儲物間查獲的，是今年三月二十一日伊上台北時，一位
    不詳姓名年籍綽號叫「阿發」之成年男子，向伊太太推銷的，伊回來後發現是仿
    冒品，就丟在倉庫未賣云云。惟查，
（一）按「ＳＡＧＡ」商標，係西雅公司向經濟部中央標準局所登記註冊，享有商標
      專用權，專用期間延展自八十三年七月一日起至民國九十三年六月三十日止，
      使用於電腦、錄有電腦程式之卡帶、磁碟、光碟及卡匣等產品，「ＰＳ設計圖
      」商標，係新力公司向經濟部中央標準局所登記註冊，享有商標專用權，專用
      期間自八十五年三月十六日起至民國九十五年三月十五日止，亦使用於電腦、
      錄有電腦程式之卡帶、磁碟、光碟及卡匣等產品，均有各該商標註冊證附卷可
      稽。按商標法第六條第一項規定：「本法所稱商標之使用，係指為行銷之目的
      ，將商標用於商品或其包裝、容器、標帖、說明書、價目表或其他類似物件上
      ，而持有、陳列或散布」，故透過電磁作用，如遊樂器、光碟機、電腦主機之
      操作，於電視或電腦螢幕上出現商標，其標示型態足使一般商品購買人認識其
      所表彰商品之來源，可認係屬商標法第六條第一項之「其他類似物件」，亦即
      此種態樣亦是商標之使用。故商標法第六十二條、第六十三條規定處罰侵害他
      人註冊商標之行為，在商品上肉眼可見之仿冒商標，固屬之，肉眼雖不可見，
      但藉助遊樂器、光碟機、電腦等作用，在電腦或電視螢幕上顯示仿冒之商標者
      ，仍將使人對該光碟商品之來源產生混淆誤認，誤以為是商標專用權人之光碟
      產品，是亦應屬該規定所處罰。被告經查扣之光碟片，係由不詳業者盜拷自新
      力公司及西雅公司所生產或授權之遊戲光碟，經使用電視遊樂器主機執行程式
      時，確在上開電視畫面上出現上開「ＳＡＧＡ」或「ＰＳ設計圖」商標圖樣，
      業經本院勘驗屬實，有勘驗筆錄附卷足憑。
（二）右揭被告自八十五年間起連續販入上開仿冒遊戲光碟之事實，業據告訴人西雅
      公司及新力公司指述在卷，並經警方於八十九年三月二十四日，在被告經營之
      「新宿昉學生休閒廣場」四樓置物間及一樓樓梯下置物間查扣仿冒「ＳＡＧＡ
      」及「ＰＳ設計圖」商標之遊戲光碟片等情，業經警員甲○○到庭證述屬實，
      並有搜索扣押證明筆錄、照片、鑑定報告書等在卷足憑，其中仿冒「ＳＡＧＡ
      」之遊戲光碟片共九十五片，仿冒「ＰＳ設計圖」商標之遊戲光碟共二百六十
      八片，業經本院勘驗屬實，有勘驗筆錄附卷足憑，並有扣案之上開仿冒光碟片
      可資佐證。上開扣案光碟數量龐大，且其中每一部遊戲光碟，其數量不乏數十
      片者，且有供販賣參考用之目錄十二可本扣案，足認係被告意圖營利行銷所販
      入，並非其所稱係他人拿來推銷試賣云云，茍係他人拿來推銷試賣，數量不會
      如此龐大，亦不會一部光碟，有多片，更不可能留下產品後，四年來不聞不問
      之理。又上開扣案仿冒光碟，其中多數包裝係用塑膠套，與正版光碟必有殼子
      包裝，相去甚遠，況被告專營遊樂器及其週邊產品販賣業務，對於在遊戲光碟
      市場上著名之西雅公司「ＳＡＧＡ」及新力公司「ＰＳ設計圖」商標之產品，
      當知之甚明，對於所販入者是否為仿冒品，自可輕易分辨，足認被告明知販入
      者為仿冒光碟。又證人甲○○復證稱：在四樓鐵皮屋查到一箱仿冒光碟，四樓
      放一些東西所以灰塵很多，但查到的這一箱沒有灰塵，在一樓櫃台旁樓梯下之
      置物間查到十幾片等語，足認多數光碟係在四樓被查到，且是臨時搬上去放置
      的，並非如其所稱係四年前外星人來推銷後，一直放在倉庫的云云。又查扣之
      光碟，發行日期有八十九年間、八十八間、八十六年間及八十五年間，有告訴
      代理人庭呈之發行證明（如進出口報單、進出貨單、發票等資料）足按，足認
      被告係自八十五年起迄查獲止，陸續所販入，其辯稱係四年前外星人業務員拿
  來推銷云云，自無可採。
 （三）綜上，扣案仿冒西雅公司「ＳＡＧＡ」及新力公司「ＰＳ設計圖」商標之遊
       戲光碟，係被告意圖營利行銷，自八十五年間起至八十九年三月二十四日被
       查獲止，陸續所販入，可堪認定。
二、按販賣罪，並不以販入之後復行賣出為構成要件，但使以營利為目的構入或賣出
    ，有一於此，其犯罪即經完成。核被告販入仿冒光碟之行為，係犯商標法第六十
    三條之罪，其先後多次犯行，時接緊接，犯罪構成要件相同，顯係基於概括犯意
    所為，應依連續犯規定論以一罪並加重其刑。爰審酌被告犯罪動機，在貪圖營業
    利益及本案查扣數量非少與被告犯罪後否認，並無悔意等一切情狀，處如主文所
    示之刑，並諭知易科罰金之折算標準。扣案如附表所示之光碟，應法併予宣告沒
    收。
三、公訴意旨另以：被告乙○○明知英文「ＳＡＧＡ」及「ＰＳ設計圖」為西雅公司
    及新力公司向經濟部中央標準局註冊登記，為大眾所共知之商標，竟向不詳姓名
    之人販入仿冒上開商標所生產之光碟，該等光碟上並偽註有「Produced By Or
    Underlicence From Sega Enterprises ltd.」及「Licenced By Sony Computer
    Enterprisment Ltd」等有關西雅公司或新力公司授權或製造之文字，竟基於概
    括犯意，自販入後，持以販賣於不特定之顧客，並交付藉以行使該等準私文書，
    足以生損害於西雅公司及新力公司，因認被告另涉犯刑法第二百十六條、第二百
    十條、第二百二十條之罪及違反公平交易法第二十條第一項第一款之規定，應依
    同法第三十五條論處等罪嫌云云。
四、按犯罪事實應依證據認定之，無證據不得推定其犯罪事實，刑事訴訟法第一百五
    十四條定有明文。又認定不利於被告之事實，須依積極證據，茍積極證據不足為
    不利於被告事實之認定時，即應為有利於被告之認定，更不必有何有利之證據，
    最高法院三十年上字第八一六號著有判例。本件「ＳＡＧＡ」及「ＰＳ設計圖」
    商標，固為遊戲光碟界或遊戲光碟消費者所普遍認知之商標，被告意圖營利，販
    入仿冒上開商標之遊戲光碟，固可認有使用上開商標「ＳＡＧＡ」及「ＰＳ設計
    圖」商標，致與西雅公司、新力公司生產之真正「ＳＡＧＡ」及「ＰＳ設計圖」
    商標之遊戲光碟相混淆，惟並未經中央主管機關限期命其停止、改正或採取必要
    更正措施，而逾期未停止、改正其行為或未採取必要更正措施，自與公平交易法
    第三十五條之構成要件尚有未合，公訴人認被告另犯公平交易法第三十五條之罪
    ，即有未合，惟其認此部分犯罪與上開有罪部分，係一行為所犯，有裁判上一罪
    關係之想像競合犯，爰不另為無罪判決之諭知。又本件被告固有販入扣案仿冒光
    碟，已如上述，而起訴書所載之查扣之目錄十二本及販賣之現場照片，雖足以認
    定被告有販賣之意圖，惟尚不足以認定被告即已賣出，此外，復查無何被告已為
    賣出之積極證據，自難遽為認定被告復已賣出之事實，而公訴人所指被告行使光
    碟上「 Produced By Or Underlicence From Sega Enterprises ltd. 」及「
    Licenced By Sony Computer Enterprisment Ltd」等有關西雅公司或新力公司
    授權或製造之文字，係行使偽造準私文書，惟是否已為行使，係以賣出交付僱客
    時，始足以完成行使之行為，本件既無證據足以證明被告已賣出仿冒光碟，自無
    行使偽造準私文書行為之可言，公訴人遽指被告另犯刑法第二百十六條、第二百
    十條及第二百二十條之行使偽造準私文書罪，尚屬不能證明，惟公訴人原認具有
    想像競合犯關係之商標法第六十三條之罪與公平交易法第三十五條之罪，從一重
    之公平交易法第三十五條之罪處斷後，該罪與行使偽造準私文書之罪有方法結果
    之裁判上一罪之牽連犯關係，其似認商標法第六十三條之罪與行使偽造準私文書
    之罪，亦同有牽連犯之關係，爰就行使偽造私文書罪部分，亦不另為無罪判決之
    諭知。
據上論斷，應依刑事訴訟法第二百九十九條第一項前段、刑法五十六條、商標法第六
十三條、第六十四條、刑法第十一條前段、第五十六條、第四十一條，罰金罰鍰提高
標準條例第二條、現行法規所定貨幣單位折算新台幣條例第二條，判決如主文。
本案經檢察官林吉泉到庭執行職務。
中    華    民    國      八十九      年      十一    月      二十四    日
                                臺灣宜蘭地方法院刑事庭
                                    法  官  林  美  治
右正本證明與原本無異
如不服本判決應於送達後十日內向本院提出上訴狀（應附繕本）
                                    書記官  賴  宜  君
中    華    民    國      八十九      年      十一    月      二十八    日
商標法第六十三條
明知為前條商品而販賣、意圖販賣而陳列、輸出或輸入者，處一年以下有期徒刑、拘
役或科或併科新臺幣五萬元以下罰金。


司法院資訊處製作；財團法人民間司法改革基金會備份。
